【裁判字號】    89,親,107
【裁判日期】    891228
【裁判案由】    否認子女
【裁判全文】
臺灣桃園地方法院民事判決  八十九年度親字第一○七號
    原      告    乙○○
    訴訟代理人    簡良夙律師
    複  代理人    周春櫻律師
    被      告    丙○○      .
    兼法定代理人  甲○○      .
右當事人間否認子女事件，本院判決如左：
    主      文
確認被告丙○○非被告甲○○自原告受胎所生之婚生女。
訴訟費用由被告負擔。
    事      實
甲、原告方面：
  一、聲明：如主文所示。
  二、陳述：原告與被告甲○○本係夫妻，居住於花蓮市○○街四九號，因二人感情
      不睦，原告於七十八年八月九日即遷出前開花蓮住所，嗣於八十一年十二月十
      六日原告與被告甲○○協議離婚，原告與被告甲○○未曾再有往來，豈料被告
      甲○○於今年即八十九年八月中旬告知其於七十九年間與第三人邱瑞生懷孕於
      七十九年四月四日生下被告丙○○，因被告丙○○係在原告與被告甲○○婚姻
      關係存續中所生，故推定為原告與被告甲○○之婚生女，然原告與被告甲○○
      自七十八年間即已分居迄今未再同居，被告丙○○不可能為原告與被告甲○○
      之婚生女，今甲○○因罹患乳癌，為使被告丙○○認祖歸宗，為此依法訴請判
      決如聲明。
  三、證據：提出出生證明書、戶籍謄本、診斷證明書、臺大醫院優生保健部血緣鑑
      定報告書各乙份為證。
乙、被告方面：
  一、聲明：同意原告之請求。
  二、陳述：被告甲○○在七十四或七十五年間離開花蓮到台北，在建築工地認識邱
      瑞生，七十九年生下被告丙○○，直到今年八月份被告甲○○知道自己病況嚴
      重，才告知原告生下被告丙○○之事，被告丙○○確非被告甲○○與原告所生
      之婚生女。
  三、證據：提出戶籍謄本一份為證。
丙、本院依職權訊問證人邱瑞生。
     理      由
一、本件原告主張其與被告甲○○本係夫妻，嗣後協議離婚，惟婚姻關係存續中，被
    告甲○○生有一女即被告丙○○之事實，業據其提出戶籍謄本、出生證明書各一
    件為憑，自堪信為真實。又原告主張其與被告甲○○於七十八年八月九日前即行
    分居，迄今未曾再同居，被告丙○○應非被告甲○○自原告受胎所生乙節，經被
    告二人與第三人邱瑞生共同至國立台灣大學醫學院附設醫院鑑定血緣關係之結果
    ，覆稱：本系統所檢驗之ＤＮＡ點位皆無法排除邱瑞生與丙○○之血緣關係，其
    親子關係指數為七四○一‧七四七七七○，親子關係概率值為百分之九十九點九
    八六四九二，甲○○為丙○○生母之機率為百分之九十九點八一一三四○，此有
    該院診斷書、臺大醫院優生保健部血緣鑑定報告書各一件在卷可稽，且證人邱瑞
    生到庭證稱：在十幾年前伊與被告甲○○都在各處工地作水泥工，伊等在台北工
    地認識，就同居在一起，當時伊並不知道甲○○已婚，同居一、二年後才發現懷
    孕，生下被告丙○○，孩子在桃園出生，原本有結婚打算，但後來才知道甲○○
    已婚，所以二人無法結婚，也無法認領小孩等語，是原告此部份之主張，亦屬真
    實。
二、按民法第一千零六十三條第一項推定之婚生子女，如夫妻之一方能證明妻非自夫
    受胎者，得於知悉子女出生之日起，一年內提起否認之訴，同條第二項定有明文
    。查被告甲○○自第三人邱瑞生受胎生下被告丙○○，既係在其與原告婚姻關係
    存續中，則依法自應推定被告丙○○為原告與被告甲○○之婚生女，然被告甲○
    ○受胎懷有被告丙○○時，並未與原告同居即非自原告受胎，準此，原告於知悉
    被告丙○○出生之日起一年內提起本件訴訟，於法洵屬有據，應予准許。
三、據上論結，本件原告之訴為有理由，依民事訴訟法第八十五條第一項前段、第七
    十八條判決如主文。
中      華      民      國    八十九    年     十二     月    二十八    日
                                        臺灣桃園地方法院民事第二庭
~B法      官  林孟宜
右為正本係照原本作成
如對本判決上訴須於判決送達後廿日內向本院提出上訴狀
中      華      民      國      九十    年       一     月      十      日
~B法院書記官  姜國駒


司法院資訊處製作；財團法人民間司法改革基金會備份。
